【裁判字號】    98,易,2622
【裁判日期】    990210
【裁判案由】    毒品危害防制條例
【裁判全文】
臺灣臺北地方法院刑事判決              98年度易字第2622號
公  訴  人  臺灣臺北地方法院檢察署檢察官
被      告  甲○○
上列被告因違反毒品危害防制條例案件，經檢察官提起公訴（98
年度偵字第19711號），本院判決如下：
    主    文
甲○○持有第二級毒品，處拘役伍拾日，如易科罰金，以新臺幣
壹仟元折算壹日。扣案之如附表所示之物沒收銷燬之。
    事    實
一、甲○○明知甲基安非他命屬毒品危害防制條例第二條第二項
    第二款所明定之第二級毒品，禁止非法持有，竟基於持有第
    二級毒品甲基安非他命之犯意，於民國98年6月24日為警查
    獲前之不詳時間，持有如附表所示第二級毒品甲基安非他命
    1 包，而於斯時起非法持有第二級毒品。嗣於民國98年6月
    24日晚間10時許，員警至甲○○位於台北市中山區○○○路
    61號6樓之住處執行搜索時，當場在甲○○之房間內扣得如
    附表所示之第二級毒品甲基安非他命1包，始得悉上情。
二、案經台北市政府警察局中山分局報請臺灣臺北地方法院檢察
    署檢察官偵查起訴。
    理    由
一、認定犯罪事實所根據之證據及理由：
（一）被告甲○○於本院審理中坦承上開犯罪事實等語明確（見
      審卷第70頁背面）。
（二）台北市政府警察局中山分局扣押筆錄、扣押物品目錄表
      、查獲涉嫌毒品危害防制條例毒品初步鑑驗報告單各1紙
      、查獲照片7張（見98年度偵字第1989號卷第27至29頁、
      第30頁、第44頁、第68頁）。
（三）復有附表所示之第二級毒品甲基安非他命1包扣案可佐。
      而經送往交通部民用航空局航空醫務中心鑑定結果，確屬
      第二級毒品甲基安非他命乙節，有該中心於98年7月8日航
      藥艦字第0983316號鑑定書影本在卷可稽（見同上偵卷第
      85頁）。
（四）綜上，被告之自白核與事實相符，應堪採信。本案事證已
      臻明確，被告前揭犯行洵堪認定。
二、論罪科刑之理由：
（一）查甲基安非他命為毒品危害防制條例第2條第2項第2款所
      列之第二級毒品，依法不得持有。核被告所為，係犯毒品
      危害防制條例第11條第2項之持有第二級毒品罪。
（二）次按，毒品危害防制條例部分條文經立法院修正通過，並
      於98年5月20日公布，而於同年11月20日施行，其中第11
      條第2項之持有第二級毒品罪之構成要件及罰則固未經修
      正，然同條第4項則增訂持有第二級毒品純質淨重達20公
      克以上，處6月以上5年以下有期徒刑，得併科新臺幣70
      萬元以下罰金，並刪除舊法同條第4項持有毒品達一定數
      量（依行政院發布之標準，持有第二級毒品淨重10公克以
      上），加重其刑至二分之一之規定，惟本件被告持有第二
      級毒品甲基安非他命數量僅有純質淨重0.2680公克，無論
      依修正前後之規定，均未達加重其刑或依另行處罰之標準
      ，自無新舊法比較之問題，是本件應依一般法律適用原則
      ，適用裁判時法（最高法院95年第21次刑事庭會議決議意
      旨參照）。
（三）量刑理由之說明：
      爰審酌被告持有毒品行為對社會秩序固造成一定程度之危
      害，且其曾因持有毒品案件，本院於98年4月30日以98年
      度簡字第866號判決判處拘役30日確定，有臺灣高等法院
      被告前案紀錄表在卷可稽，參以其於本案偵查、審理之初
      否認犯行，犯後態度欠佳，本應嚴罰重懲，惟念及被告於
      本院審理中及時坦承犯行，態度尚可，且持有數量非鉅，
      併參酌其生活狀況、品行、智識程度、犯罪之動機、目的
      、手段、所生危害等一切情狀，爰量處如主文所示之刑，
      並諭知易科罰金之折算標準，以示儆懲。
（四）沒收部分：
      又扣案之如附表所示之物，經鑑定結果檢出第二級毒品甲
      基安非他命成分，已認定如前，不問屬於犯人與否，應依
      毒品危害防制條例第18條第1項前段之規定，諭知沒收銷
      燬之，至因鑑定所用之毒品，已因滅失而不存在，自無庸
      宣告沒收。至扣案之吸食器一組，並無證據證明與本案有
      何關聯性，又非違禁物或其他依法應沒收之物，爰不予宣
      告沒收，由檢察官另依法處置。
三、應適用之法條：
    刑事訴訟法第299條第1項前段，毒品危害防制條例第11條第
    2項、第18條第1項前段，刑法第11條前段、第41條第1項前
    段，刑法施行法第1條之1第1項、第2項前段，判決如主文。
本案經檢察官張世和到庭執行職務。
中    華    民    國    99    年    2     月    10    日
                  刑事第十一庭  法  官  顧正德
上正本證明與原本無異。
如不服本判決應於收受送達後10日內向本院提出上訴書狀，並應
敘述具體理由；其未敘述上訴理由者，應於上訴期間屆滿後20日
內向本院補提理由書（均須按他造當事人之人數附繕本）「切勿
逕送上級法院」。
                                書記官  郭錦賢
中    華    民    國    99    年    2     月    11    日
毒品危害防制條例第11條
持有第一級毒品者，處3年以下有期徒刑、拘役或新臺幣5萬元以
下罰金。
持有第二級毒品者，處2年以下有期徒刑、拘役或新臺幣3萬元以
下罰金。
持有第一級毒品純質淨重十公克以上者，處1年以上7年以下有期
徒刑，得併科新臺幣1百萬元以下罰金。
持有第二級毒品純質淨重二十公克以上者，處6月以上5年以下有
期徒刑，得併科新臺幣70萬元以下罰金。
持有第三級毒品純質淨重二十公克以上者，處3年以下有期徒刑
，得併科新臺幣30萬元以下罰金。
持有第四級毒品純質淨重二十公克以上者，處1年以下有期徒刑
，得併科新臺幣10萬元以下罰金。
持有專供製造或施用第一級、第二級毒品之器具者，處1年以下
有期徒刑、拘役或新臺幣1萬元以下罰金。
附表：
第二級毒品甲基安非他命壹包（驗前總毛重0.5180公克，驗前純
質淨重0.2680公克，取0.0004公克鑑定用罄）。

司法院資訊處製作；財團法人民間司法改革基金會備份。
